# 请教陈版:非同一控制下或有对价调整

提问人：1271517112 时间：2018-08-15 12:06:03
说反了，正商誉的时候是基于重要性进行调整

回答人：chenyiwei
1 、重要性原则具有普遍适用性，包括从定量和定性两个角度分别分析确定其重要性。并不是说只可以针对某些事项运用重要性原则。 2 、如果是基于购买日后 12 个月内发现了原先在购买日已存在的状态或情况，对合并成本或者购买对价分摊结果进行调整的，则可以调整长期股权投资成本或者合并商誉的原值，否则，如果调整并非依据原购买日已存在的状态或情况（如被收购方在收购完成后的实际业绩不同于原先预计或承诺的业绩），则调整金额应计入当期损益。该原则既适用于正商誉也适用于负商誉。

提问人：1271517112 时间：2018-08-15 18:29:36
不是，我主要是想问，针对同一购买日存在的事实，的调整，教材对商誉吧表述是 应当调整，而对合并成本的表述 需要调整的可以调整，不理解

回答人：chenyiwei
实际上是一样的，表述不严谨而已。

提问人：chloeuuu 时间：2018-09-18 20:55:36
陈老师您好！想针对 合并成本或商誉的后续调整 更细节的 2 个问题请教您！
一个是关于 12 个月计量期的适用范围 ，中国会计准则和国际会计准则 是否有差异？
就是 这个“12个月内针对购买日已经存在的情况有新的证据，可以调整商誉/合并成本” 的计量期 只是针对 或有对价 么？针对被购买方的可辨认净资产的公允价值的计量不行么？ 如果是的话，CPA这个和国际会计准则是不是不一样？因为我记得 学国际会计准则的时候好像公允价值计量在 12 个月内变（针对购买日公允价值提供新证据）也能调整 合并成本的？最典型的 被购买方有一项 或有负债（诉讼），事后判决了，在国会能调合并成本/商誉么？在中国会计准则呢？ 您看下下面这道题，就是典型的被购买方的净资产的公允价值里 有类似 期后调整事项 的或有负债，答案是不调整商誉/合并成本。但我对这个答案还不能确定，因此CPA教材里明确说了一种 非或有对价 也能调的情况，就是 递延所得税资产 的确认，这个如果在购买日不能确认，但满足“12个月内”相关条件的话是可以直接调整商誉的，那这里呢？
或有对价1.jpg (428.79 KB, 下载次数: 1)
或有对价（诉讼）1 2018-9-18 20:36 上传
或有对价2.jpg (227.9 KB, 下载次数: 1)
或有对价（诉讼）2 2018-9-18 20:37 上传
或有对价3.jpg (319.67 KB, 下载次数: 1)
或有对价（诉讼）3 2018-9-18 20:37 上传
还有一个就是对调 商誉/合并成本的疑惑。 如果 递延所得税资产 后来满足了“12月内”相关条件，按CPA教材的意思和分录是要全部调 商誉 的，然后教材也把这个表述和 合并成本 混起来用了。但实际上 如果购买日就确认的话，这个影响的是合并成本，然后会影响 商誉和少数股东权益 2 个项目，而非单单影响商誉，所以我感觉实际上事后调的话 严格上也不能算是“视同购买日以最佳估计数 确定 合并成本”，这种不统一就是准则的硬性规定么？
谢谢陈老师！希望您能解答我的疑问，打扰您了！

回答人：chenyiwei
2 、如果后续递延所得税资产满足确认条件的原因是购买日后新出现的情况，则不调整合并成本和商誉。如果未购买日已存在状况提供了新的或进一步信息则可以追溯调整合并成本，同时也可能影响少数股权。

回答人：chenyiwei
1 、也包括针对被购买方的可辨认净资产的公允价值的计量，与IFRS在此方面无差异。但或有负债和诉讼不一定是最恰当的例子，因为这种情况更可能涉及补偿资产（indemnification asset）。

提问人：chloeuuu 时间：2018-09-19 11:38:05
谢谢陈老师的耐心解答！您的回答我懂了，就是就想针对您的第二个回复，再验证一下CPA教材的这道题是否可以按您给的思路改。
2 、如果后续递延所得税资产满足确认条件的原因是购买日后新出现的情况，则不调整合并成本和商誉。如果未购买日已存在状况提供了新的或进一步信息则可以追溯调整合并成本，同时也可能影响少数股权。
1573645748.jpg (730.5 KB, 下载次数: 1)
企业合并-递延所得税资产 2018-9-19 11:34 上传
这道题母公司对子公司的持股比例是80%，事后因为购买日已有的情况而确认 50 的 递延所得税资产 的话，是否应该调整的是合并成本？是的话也会影响少数股东权益吧？按我对您回复的理解，理论上分录可以像下面这样做么： 借：递延所得税资产 75贷：商誉 50 少数股东权益 15 （75*20%） 所得税费用 10
谢谢老师！

回答人：chenyiwei
修改后分录：借：递延所得税资产 75 ，贷：商誉 50 ，贷：营业外收入——负商誉 10 （=75*80%-50），贷：少数股东权益 15.

回答人：chenyiwei
不影响合并成本，但影响合并成本在可辨认净资产和商誉之间的分配。但教材中确实没有考虑少数股权问题，有所不当。